【裁判字號】    98,監,75
【裁判日期】    980330
【裁判案由】    改定禁治產人監護人
【裁判全文】
臺灣板橋地方法院民事裁定      98年度監字第75號
聲  請  人  甲○○
相  對  人
即禁治產人  乙○○
上列聲請人聲請改定禁治產人乙○○之監護人事件，本院裁定如
下：
    主  文
選定甲○○（男、民國○○○年○月○○日生、身分證統一編號
：Ｚ000000000號）為禁治產人乙○○（女、民國○○
○年○月○○日生、身分證統一編號：Ｚ000000000號
）之監護人。
聲請程序費用由聲請人負擔。
    理  由
一、本件聲請意旨略以：相對人乙○○係聲請人甲○○之母，相
    對人乙○○前曾於民國96年11月30日經鈞院以96年度禁字第
    298 號裁定宣告其為禁治產人在案，茲因相對人法定監護人
    即配偶李元田於98年2 月14日死亡，相對人已無其他法定監
    護人，為選定相對人監護人，於98年2 月15日在台北縣新莊
    市○○街46巷10號2 樓，由相對人之兄弟姐妹張俊國、張陽
    春、張春梅、張月梅、張見梅等五人召開親屬會議，並決議
    推選聲請人甲○○為相對人乙○○之監護人，爰依法民法第
    1111條之規定聲請選定聲請人甲○○為相對人乙○○之監護
    人等語。
二、按禁治產人之監護人，依左列順序定之：（一）配偶。（二
    ）父母。（三）與禁治產人同居之祖父母。（四）家長。（
    五）後死之父或母以遺囑指定之人。不能依前項規定定其監
    護人時，由法院徵求親屬會議之意見選定之，民法第1111條
    定有明文。次按親屬會議以會員五人組織之；親屬會議會員
    ，應就禁治產人之左列親屬與順序定之：（一）直系血親尊
    親屬。（二）三親等內旁系血親尊親屬。（三）四親等內之
    同輩血親。民法第1130條、第1131條第1 項亦分別定有明文
    。
三、經查聲請人主張相對人乙○○係聲請人甲○○之母，相對人
    乙○○前曾於民國96年11月30日經本院以96年度禁字第298
    號裁定宣告其為禁治產人在案，而相對人法定監護人即配偶
    李元田於98年2 月14日死亡，相對人已無其他法定監護人等
    情，業據聲請人提出相對人戶籍謄本、本院96年度禁字第29
    8 號民事裁定影本1 件可憑，並經本院調閱96年度禁字第29
    8 號卷核閱無訛，自應認為真實。又為重新選定相對人監護
    人，現禁治產人之兄弟姐妹張俊國、張陽春、張春梅、張月
    梅、張見梅等五人於98年2 月15日在台北縣新莊市○○街46
    巷10號2 樓召開親屬會議，決議推選聲請人甲○○為相對人
    乙○○之監護人，此有聲請人所提禁治產人乙○○親屬會議
    紀錄1件、親屬會議成員戶籍謄本暨親屬系統表附卷足參，
    堪信為真實。
四、本院經核聲請人提出之前開證據，核爰依首揭民法第1111條
    第2 項及第1132條第1 項之規定，並參酌親屬會議之意見，
    選定禁治產人之子甲○○為該禁治產人乙○○之監護人。
五、依非訟事件法第21條第1 項前段，裁定如主文。
中    華    民    國    98    年    3     月    30    日
                              家事法庭法  官  劉大衛
以上正本證明與原本無異。
當事人及利害關係人如不服本裁定，應於裁定送達後10日內向本
院提出抗告狀，並應繳納抗告裁判費新臺幣1,000 元。
中    華    民    國    98    年    3     月    30    日
                                      書記官  高玉彬


司法院資訊處製作；財團法人民間司法改革基金會備份。
